【裁判字號】    89,易,3793
【裁判日期】    900111
【裁判案由】    恐嚇
【裁判全文】
臺灣臺中地方法院刑事判決                        八十九年度易字第三七九三號
    公  訴  人  台灣台中地方法院檢察署檢察官
    被      告  丁○○
    選任辯護人  陳大俊
                張秀瑜
右列被告因恐嚇案件，經檢察官聲請簡易處刑（八十九年偵字第一五九五六號），本
院沙鹿簡易庭認不宜簡易處刑，應依通常程序審理，本院判決如左：
    主  文
丁○○無罪。
    理  由
一、公訴意旨略以：被告丁○○因其子施再福與告訴人丙○○間債務問題發生爭執，
    竟基於恐嚇犯意，於民國八十八年七月四日下午九時許，在台中縣大肚鄉○○村
    ○○路○段一六六號處，對告訴人恫稱：「如不再將施再福所簽發之本票返還，
    殺一個人只要二十萬元。」等語，致使告訴人心生畏懼，足生生命、身體之危害
    ，因認被告係犯刑法第三百零五條恐嚇罪嫌云云。
二、按犯罪事實應依證據認定之，無證據不得推定其犯罪事實，刑事訴訟法第一百五
    十四條定有明文。又按恐嚇者，係以加害生命、身體、自由、名譽等事通知他人
    ，使其發生畏怖心理，所表示者須在客觀上一般人認為足以構成威脅，以致被恐
    嚇者之生活狀態陷於危險不安之境，才屬相當；又按是否構成刑法第三百零五條
    之罪，應審酌個案主、客觀全盤情形為斷，不得僅憑被害人是否心生畏怖，即據
    以認定其是否構成該罪。公訴人認被告涉犯上開罪行，是以告訴人之指訴，證人
    甲○○、乙○○、戊○○○之證述為論罪依據。然訊之被告雖坦白於前述時地與
    告訴人同受邀參加喜宴等事實，惟否認有何恐嚇犯行，辯稱：其並未與告訴人照
    面，亦未出言恐嚇等語。經查告訴人直到八十九年八月三日才報案指稱被告於八
    十八年七月四日恐嚇其生命，有警訊筆錄在卷可憑，又告訴人於本院審理時表示
    ：被告懷疑他家中遭破壞乙事是我所做的，所以我才報案，被恐嚇後曾碰見被告
    二次，被告每次都要向我要回他兒子簽的本票，我告訴被告，這不關他的事等語
    ，查告訴人指證被告恐嚇時間到報案時間，長達一年有餘，此期間告訴人曾與被
    告碰面，告訴人回絕被告取回本票之要求，可見被告如果真有前述恐嚇言詞，但
    是告訴人並未因該惡害之通知而心生畏懼，況告訴人是因怕被被告懷疑被告家中
    受破壞之事是告訴人所為才報案，並非因受被告恐嚇致心裡害怕才報案，更證明
    告訴人無因被告恐嚇而有畏怖情形。又查證人乙○○、甲○○、戊○○○雖均證
    述：有聽到被告於前述時地向告訴人恫嚇上述言詞等語。惟乙○○進一步證稱：
    我看到被告與告訴人在吵架，被告說很多次殺一個人要二十萬元，告訴人表示這
    和被告沒關係，二人吵完就離開，當時很多人都有聽到，我以為被告喝醉等語，
    甲○○亦證述：被告叫告訴人將本票還被告，口氣很兇，我還問被告有無喝酒等
    情。依前述證人之證詞，被告與告訴人係參加喜宴後發生爭執，被告雖出言恐嚇
    ，然在場之乙○○及甲○○初時以為是被告之醉言醉語，又現場參加喜宴人數不
    少，很多人聽聞被告與告訴人發生爭執，即告訴人亦與被告吵架，在此情形下，
    告訴人表示其對於被告之話有心生恐懼云云，顯有疑義。綜上所陳，被告如果有
    惡害通知，但告訴人並未因此而有陷於危險不安情形，因此被告所為，核與恐嚇
    罪之構成要件不符，此外復無其他積極證據足資證明被告犯罪，不能證明被告犯
    罪，自應為無罪之諭知。
據上論斷，應依刑事訴訟法第四百五十二條、第三百零一第一項，判決如主文。
中      華      民      國      九十      年      一      月      十一  日
                                        法  官  林郁婷
右正本證明與原本無異。
如不服本判決，應於送達後十日內向本院提出上訴狀 （須附繕本） ，上訴於台灣高
等法院台中分院。
                                        書記官
中      華      民      國      九十      年      一      月      十一  日


司法院資訊處製作；財團法人民間司法改革基金會備份。
